【裁判字號】    90,上易,15
【裁判日期】    891118
【裁判案由】    偽造文書
【裁判全文】
臺灣高等法院花蓮分院刑事判決                      九十年度上易字第一五號
    上  訴  人  臺灣花蓮地方法院檢察署檢察官
    被      告  乙○○
右列上訴人因被告偽造文書案件，不服臺灣花蓮地方法院八十九年度易字第七四四號
中華民國八十九年十一月十八日第一審判決( 起訴案號：臺灣花蓮地方法院檢察署八
十九十年度偵字第二五七二號 )，提起上訴，本院判決如左：
主  文
上訴駁回。
    理  由
一公訴意旨略以：被告乙○○明知自稱「林明昌」之年籍不詳男子所持有變造之甲○
  ○身分證，係甲○○失竊之贓物，仍於民國(下同)八十九年八月七日晚間十一時許
  ，在花蓮縣吉安鄉太昌村靠近水源地附近，自「林明昌」手中予以收受，嗣於八十
  九年八月十四日晚間十一時許，在花蓮市○○路與中山路口，因與人發生交通事故
  而接受警方訊問時，竟持變造之「甲○○」身分證應訊，以掩飾其為通緝犯之身份
  ，隨即為警發覺，並扣得其上貼有乙○○照片之變造之「甲○○」身分證一枚，因
  認被告涉犯刑法第三百四十九條第一項之收受贓物罪嫌、第二百十六條、第二百十
  二條行使變造特種文書罪，所犯上開二罪有方法結果之牽連關係等語。
二按已經提起公訴或自訴之案件，在同一法院重行起訴者，應諭知不受理之判決，刑
  事訴訟法第三百零三條第二款定有明文。又訴訟上所謂一事不再理之原則，關於實
  質上一罪或裁判上一罪，均有其適用，最高法院著有六十年台非字第七七號判例。
三訊據被告乙○○對於右揭犯罪事實，固不諱言，核與被害人甲○○指訴情節相符，
  並有巡官劉永鑫查獲報告附卷可稽，復有扣案上貼被告照片經變造之「甲○○」國
  民身分證一枚可資佐證。惟被告供陳與共同變造國民身分證之不詳年籍男子「林明
  昌」，與前經檢察官對被告變造駕駛執照，詐領郵件等案件，八十九年六月二十一
  日起訴，八十九年度偵字第一九一號( 原審八十九年度易字第四八四號 )所指變造
  賴建陽駕駛執照交伊行使之「阿昌」係同一人，伊因案為逃避警察盤查被逮，所以
  使用變造之駕駛執照及國民身分證等語。足見被告與「林明昌」共同變造駕駛執照
  、國民身分證，冒用「賴建陽」、「鍾鶴恩」、「甲○○」名義犯罪，及逃避警察
  盤查，自始基於概括之犯意，且犯罪構成要件相同，雖犯罪相隔八月餘，自仍不失
  為連續犯，有裁判上一罪之關係。則其與「林明昌」共同變造「甲○○」國民身分
  證，並持以行使之行為，自為檢察官八十九年度偵字第一九一號偽造文書等案件起
  訴效力所及。而檢察官竟於八十九年九月三十日就該同一案件，向原法院重行起訴
  ，自有未合，原審因依刑事訴訟法第三百零三條二款為不受理之判決，經核並無不
  當，檢察官上訴意旨，以應成立數罪，分別處罰，指摘原判決不當，為無理由，應
  予駁回。
三據上論斷：應依刑事訴訟法第三百六十八條判決如主文。
本案經檢察官翟光軍到庭行職務。
中      華      民      國      九十      年       一     月     十八   日
    審判長法官   吳  鴻  章
右正本證明與原本無異。                    法官   黃  永  祥
本件不得上訴。                            法官   蔡  俊  有
                                        書記官   劉  夢  蕾
中      華      民      國      九十      年       一     月     十八   日


司法院資訊處製作；財團法人民間司法改革基金會備份。
